zh-TW: 居家和庭園 > 草皮和花園 > 戶外生活 > 吊床零件配件 > 吊床配件: 吊床蚊帳; 吊床防雨罩; 吊床綁帶; 吊床底被
lt-LT: Namai ir sodas > Veja ir sodas > Gyvenimas lauke > Hamakų dalys ir priedai > Hamakų priedai: Tinkleliai nuo uodų hamakams; Apsauga nuo lietaus hamakams; Hamakų dirželiai; Apatinės hamakų antklodės
ja: ホーム・ガーデン > ガーデン用品・ガーデン機器 > 屋外用家具・エクステリア > ハンモック関連小物 > ハンモック関連用品: ハンモック蚊帳; ハンモック用レインフライ; ハンモック用ストラップ; ハンモック用アンダーキルト
nb: Hjem og hage > Plen og hage > Leve ute > Hammockdeler og -tilbehør > Tilbehør til hammock: Hengekøye-myggnett; Hengekøye-regntrekk; Hengekøyestropper; Hengekøyeundertepper
da: Hjem og have > Græsplæne og have > Udendørsliv > Tilbehør til hængekøjer > Hængekøjetilbehør: Myggenet til hængekøjer; Regnslag til hængekøjer; Hængekøjestropper; Isolering under hængekøjen
th: บ้านและสวน > สนามและสวน > ชีวิตกลางแจ้ง > อุปกรณ์และชิ้นส่วนเปลญวน > อุปกรณ์เสริมเปลญวน: มุ้งกันยุงสำหรับเปลญวน; ผ้าคลุมกันฝนสำหรับเปลญวน; สายรัดผูกเปลญวน; ผ้าห่มใต้เปลญวน
pt-BR: Casa e jardim > Gramado e jardim > Espaços residenciais externos > Acessórios para redes de descanso > Acessórios para rede: Mosquiteiros para redes; Capas de chuva para redes; Tiras para rede; Cobertores inferiores para redes
tr: Ev ve Bahçe > Çim ve Bahçe > Ev Dışında Yaşam > Hamak Parçaları ve Aksesuarları > Hamak Aksesuarları: Hamak Sineklikleri; Hamak Yağmurlukları; Hamak Askı Kayışları; Hamak Alt Yalıtım Battaniyeleri
ro-RO: Casă și grădină > Gazon și grădină > Exterior > Piese și accesorii pentru hamace > Accesorii hamace: Plase antițânțari pentru hamac; Prelate de ploaie pentru hamac; Chingi pentru hamac; Pături izolante pentru hamac
el: Σπίτι & κήπος > Γκαζόν & κήπος > Υπαίθρια διαβίωση > Ανταλλακτικά & αξεσουάρ αιώρας > Αξεσουάρ αιώρας: Κουνουπιέρες αιώρας; Αδιάβροχα καλύμματα αιώρας; Ιμάντες αιώρας; Μονωτικά υποστρώματα αιώρας
fi: Koti ja puutarha > Piha ja puutarha > Oleskelu ulkona > Riippumattojen osat ja tarvikkeet > Riippumattojen tarvikkeet: Riippumattojen hyttysverkot; Riippumattojen sadesuojat; Riippumattojen hihnat; Riippumattojen aluspeitot
sv: Hem och trädgård > Gräsmatta och trädgård > Utomhusliv > Tillbehör till hängmattor > Hängmattetillbehör: Myggnät för hängmattor; Regnskydd för hängmattor; Hängmattsband; Undertäcken för hängmattor
vi: Nhà và vườn > Bãi cỏ và vườn > Cuộc sống ngoài trời > Phụ kiện và phụ tùng võng > Phụ kiện võng: Màn chống muỗi cho võng; Tấm che mưa cho võng; Dây đai võng; Tấm lót võng
sl-SI: Dom in vrt > Travnik in vrt > Bivanje na prostem > Deli in dodatki za viseče mreže > Dodatki za viseče mreže: Mreže proti komarjem za viseče mreže; Dežne ponjave za viseče mreže; Trakovi za viseče mreže; Podobloge za viseče mreže
sk-SK: Dom a záhrada > Trávnik a záhrada > Terasa > Diely a príslušenstvo k hojdacej sieti > Príslušenstvo k hojdacej sieti: Moskytiéry do hojdacích sietí; Plachty proti dažďu k hojdacím sieťam; Popruhy na hojdaciu sieť; Podšívky do hojdacích sietí
bg-BG: Дом и градина > Морава и градина > Живот на открито > Части и аксесоари за хамак > Аксесоари за хамак: Мрежи против комари за хамак; Покривала за хамак; Колани за хамак; Подложки за хамак
de: Heim & Garten > Rasen & Garten > Garten & Balkon > Hängemattenteile & -zubehör > Hängemattenzubehör: Hängematten-Moskitonetze; Hängematte-Regenplanen; Hängemattengurte; Hängematten-Unterdecken
cs: Dům a zahrada > Trávníky a zahrady > Bydlení na zahradě > Příslušenství k houpacím sítím > Houpací sítě – příslušenství: Moskytiéry k houpací síti; Plachty proti dešti pro houpací sítě; Popruhy na houpací sítě; Izolační přikrývky pod houpací sítě
ko: 가정/원예 용품 > 잔디/정원 > 야외활동 용품 > 해먹 부품/부대용품 > 해먹 부대용품: 해먹 모기장; 해먹 레인 플라이; 해먹 스트랩; 해먹용 언더퀼트
ru: Дом и сад > Товары для придомовых и садовых участков > Отдых на открытом воздухе > Детали и аксессуары для гамаков > Аксессуары для гамаков: Москитные сетки для гамаков; Мушки для защиты от дождя для гамака; Ремни для гамака; Утеплители для гамаков
fr: Maison et jardin > Pelouses et jardins > Vie en extérieur > Accessoires et pièces pour hamacs > Accessoires pour hamacs: Moustiquaires pour hamac; Toiles de protection pour hamacs; Sangles de hamac; Sous-couettes pour hamacs
nl: Huis en tuin > Tuin en gazon > Buitenleven > Onderdelen en accessoires voor hangmatten > Accessoires voor hangmatten: Muggennetten voor hangmatten; Regenzeilen voor hangmatten; Bevestigingsbanden voor hangmatten; Onderdekens voor hangmatten
pt-PT: Casa e jardim > Relva e jardim > Vida ao ar livre > Peças e acessórios para redes > Acessórios para redes: Mosquiteiros para camas de rede; Abrigo de chuva para camas de rede; Correias para camas de rede; Cobertores para camas de redes
zh-CN: 家居与园艺 > 草坪与花园 > 户外生活用品 > 吊床零件/配件 > 吊床配件: 吊床蚊帐; 吊床防雨篷; 吊床绑带; 吊床底垫
en: Home & Garden > Lawn & Garden > Outdoor Living > Hammock Parts & Accessories > Hammock Accessories: Hammock Mosquito Nets; Hammock Rain Flies; Hammock Straps; Hammock Underquilts
it: Casa e giardino > Prato e giardino > Vita all'aperto > Componenti e accessori per amache > Accessori per amache: Zanzariere per amaca; Mosche antipioggia per amaca; Cinghie per amaca; Sottocoperte per amaca
hr-HR: Dom i vrt > Travnjak i vrt > Boravak na otvorenom > Dijelovi i pribor za viseće mreže > Dodaci za viseće mreže: Mreže protiv komaraca za viseće mreže; Zaštita od kiše za viseću mrežu; Trake za viseću mrežu; Podloge za viseće mreže
pl: Dom i ogród > Trawnik i ogród > Akcesoria ogrodowe > Akcesoria i części do hamaków > Akcesoria do hamaków: Moskitiery do hamaków; Płachty przeciwdeszczowe do hamaków; Pasy do hamaków; Podpinki termiczne pod hamaki
hu: Otthon és kert > Gyep és kert > Kültéri élet > Függőágy-alkatrészek és -kiegészítők > Függőágy-kiegészítők: Függőágy szúnyoghálók; Függőágy esővédők; Függőágy hevederek; Függőágy alátétek
es: Casa y jardín > Jardín > Artículos de exterior > Piezas y accesorios para hamacas > Accesorios para hamacas: Mosquiteros para hamacas; Techos para hamacas; Correas para hamacas; Aislantes para hamacas